【裁判字號】    90,易,393
【裁判日期】    900326
【裁判案由】    偽造文書
【裁判全文】
臺灣臺中地方法院刑事判決                            九十年度易字第三九三號
    公  訴  人  台灣台中地方法院檢察署檢察官
    被      告  乙○○
右列被告因偽造文書案件，經檢察官提起公訴（九十年度偵字第一○一八號），本院
判決如左：
    主  文
乙○○行使偽造國民身分證，足以生損害於公眾及他人，累犯，處有期徒刑參月，如
易科罰金，以參佰元折算壹日。扣案之甲○○名義國民身分證（身分證字號為：Ｚ0
00000000號）上之「乙○○」相片壹張沒收。
    事  實
一、乙○○前於民國（下同）八十五年間，因違反懲治盜匪條例案件，經台灣高等法
    院台中分院判處有期徒刑一年六月確定，於八十六年九月二十八日執行完畢。詎
    仍不知悔改，因其違反毒品危害防制條例案件，經本院於八十九年十二月十五日
    以中院洋刑緝字第○○○一三一九號通緝在案，為掩飾其通緝犯身分，以免遭警
    查緝，竟於八十九年十二月間某日，在苗栗縣頭份鎮○道○號○路頭份交流道下
    之「麥當勞」速食店內，與姓名、年籍不詳，綽號「鴻嘉」之成年男子，二人間
    基於犯意之聯絡，由乙○○提供其向不知情之友人甲○○所借得之身分證，及所
    有之照片各乙張，以新台幣（下同）八千元之代價，委託綽號「嘉鴻」之人在不
    詳處場偽造「甲○○」名義之國民身分證一張後，於次日在上址再將變造完成之
    身分證交由乙○○，以供乙○○使用，足以生損害於甲○○及戶政機關對於身分
    管理之正確性。嗣於八十九年十二月十八日十三時三十分許，在台中縣太平市○
    ○路○段三七六巷五四號乙○○以該身分證供警盤查，為警發覺，而扣得上開偽
    造「甲○○」名義之國民身分證一張，始得悉上情。
二、案經台中縣警察局霧峰分局報告臺灣臺中地方法院檢察署檢察官偵查起訴。
    理  由
一、訊據被告乙○○對右揭變造身分證之事實，坦承不諱，核與被害人甲○○於警訊
    及本院審理中所指述情節相符，並有變造「甲○○」名義之國民身分證乙紙扣案
    可稽，足見被告此部分之自白確與事實相符。惟辯稱：當日為警查獲時，伊並未
    出示身分證，伊未曾以該身分證申請任何文件云云。然查：被告於為警查獲時警
    方詢問其為何自皮包內出示甲○○之身分證時，陳稱：伊係因為知道遭通緝，為
    逃避警方查緝才使用該經變造之身分證（見偵查卷第九頁背面）；另台中縣警察
    局霧峰分局刑事案件報告書上亦載明：於上開時、地查獲被告時，被告竟持經變
    造之何奕緝之身分證，意圖規避警方查緝而為警方識破等語，足見被告於上揭時
    、地為警查獲時，確有出示該變造之身分證。被告所辯，顯為臨訟卸責之詞，不
    足採信。本件事證明確，被告犯行堪以認定，應予依法論科。
二、核被告所為，係犯刑法第二百十六條、第二百十二條之行使變造特種文書罪。被
    告就變造特種文書部分，與綽號「鴻嘉」之人間有犯意之聯絡，行為之分擔，為
    共同正犯。被告偽造特種文書之低度行為則為行使偽造特種文書之高度行為所吸
    收，爰不另論罪。又被告前於八十五年間，因違反懲治盜匪條例案件，經台灣高
    等法院台中分院判處有期徒刑一年六月確定，於八十六年九月二十八日執行完畢
    等情，有台灣台中地方法院檢察署刑案資料查註紀錄表、台灣高等法院被告全國
    前案紀錄表各乙份在卷可參，其於五年以內再犯本件有期徒刑以上之罪，為累犯
    ，應依刑法第四十七條規定加重其刑。爰審酌被告素行不良，然於犯罪後坦承犯
    行，態度尚稱良好，暨犯罪之動機、目的、手段、所生危害等一切情狀，量處如
    主文所示之刑，並諭知易科罰金之折算標準。扣案「甲○○」名義國民身分證上
    之「乙○○」相片乙張，為被告所有且供變造國民身分證所用之物，爰依刑法第
    三十八條第一項第二款之規定宣告沒收。
據上論斷，應依刑事訴訟法第二百九十九條第一項前段，刑法第二十八條、第二百十
六條、第二百十二條、第三十八條第一項第二款、第四十七條、修正後刑法第四十一
條第一項前段，罰金罰鍰提高標準條例第一條前段、第二條，判決如主文。
中      華      民      國    九十      年      三      月    二十六    日
                              臺灣臺中地方法院刑事第六庭
                                  法  官  劉  麗  瑛
右正本證明與原本無異。
如不服本判決，應於送達後十日內向本院提出上訴狀 （須附繕本） ，上訴於台灣高等
法院台中分院。
                                  書記官
中      華      民      國    九十      年      三      月     二十六   日
附錄論罪科刑法條
刑法第二百十六條、第二百十二條
刑法第二百十六條
行使第二百十條至第二百十五條之文書者，依偽造、變造文書或登載不實事項或使登
載不實事項之規定處斷。
刑法第二百十二條
偽造、變造護照、旅券、免許證、特許證及關於品行、能力、服務或其他相類之證書
、介紹書，足以生損害於公眾或他人者，處一年以下有期徒刑、拘役或三百元以下罰
金。


司法院資訊處製作；財團法人民間司法改革基金會備份。
